# 对外捐赠现金流量表如何列示？

提问人：zhangyating 时间：2021-05-31 10:25:29
有的企业把疫情或发洪水对外捐赠的 3 、 5 万放在筹资活动的其他，而且我看以前流传下来的现金流量表底稿中，也是将对外捐赠放在筹资活动的其他，这合适吗？一般不是计入到经营活动的其他吗？

回答人：chenyiwei
筹资活动的定义是“导致企业资本及债务规模和构成发生变化的活动”。
因此，本企业作为公益性捐赠的捐出方，相关现金流量不属于筹资活动。